【裁判字號】    89,易,1547
【裁判日期】    891027
【裁判案由】    贓物
【裁判全文】
臺灣臺南地方法院刑事判決                        八十九年度易字第一五四七號
    公  訴  人  臺灣台南地方法院檢察署檢察官
    被      告  乙○○
    選任辯護人  黃溫信
                徐美玉
                黃紹文
右列被告因贓物案件，經檢察官提起公訴（八十九年度營偵字第二三一號），本院判
決如左：
    主  文
乙○○無罪。
    理  由
一、公訴意旨略以: 被告乙○○明知丙○○所賣之高速公路回數票係來路不明之贓物
    ，竟於民國八十九年二月一日，在台南縣麻豆鎮苓子林三十號，以低於市○○○○○道收費站購買每張新台幣（下同）四十元，每本四百元；在加油站為每張三
    十八元、每本三百八十元）每張三十五元之價格，向丙○○購買三百本（一本十
    張，三百本共三千張）轉售圖利。嗣為警於八十九年二月十日循線查獲，並扣得
    乙○○轉賣所剩之一千五百三十張（即一百五十三本），因認被告涉有刑法第三
    百四十九條第二項之故買贓物罪嫌云云。
二、經查公訴人認被告涉有上開犯嫌無非以: 衡諸常情，並無得以市價三十五元之價
    格，購買高速公路回數票情事，顯見被告應係明知該回數票係有問題，即來路不
    明之贓物而仍故買等語資為依據。
三、按犯罪事實應依證據認定之，無證據不得推定其犯罪事實，刑事訴訟法第一百五
    十四條定有明文。又所謂犯罪事實之證據，係指足以認定被告確有犯罪行為之積
    極證據而言，該項證據且須適合被告犯罪事實之認定，始得採為斷罪資料（最高
    法院二十九年上字第三一○五號、五十三年台上字第二七五○判例意旨參照）。
    另刑法第三百四十九條第二項故買贓物罪之成立，必須犯罪客體為贓物，且行為
    人主觀上對此有贓物之認識並進而故買之，始克成立，此觀諸該條項之規定自明
    。
四、訊據被告乙○○坦認於上揭時地以上述價格向丙○○購買前述之高速公路回數票
    ，惟堅決否認有何贓物犯行，辯稱: 伊所經營之加油站有販售高速公路之回數票
    ，丙○○說其連襟在高速公路局服務，有員工價之回速票，比較便宜，伊相信丙○○所言，且念及朋友情誼，才同意代為銷售，丙○○因本件所涉贓物罪，經檢
    察官認無贓物認識而處分不起訴，伊相信丙○○所言，伊確實不知該等回數票係
    贓物等語。經查：經查前述回數票，係丁○○向詹文宏以一本二百五十元至二百
    八十元所購買，共買二千二百本，丁○○另透過甲○○、丙○○介紹賣給被告三
    百本，每本賣三百五十元，丁○○告訴甲○○、丙○○二人係高速公路局之員工
    價，甲○○依此告訴丙○○，丙○○再告訴被告係高速公路局之員工價，被告才
    同意購買三百本等情，業據證人丁○○、丙○○到庭證述明確。次查證人丙○○
    及案外人甲○○因本案所涉之贓物案件，業經檢察官認其二人並無贓物認識，而
    為不起訴處分，此有台灣台南地方法院檢察署檢察官八十九年度營偵字第二六五
    、二六七號不起訴處分書附卷可憑。另查被告若向中油公司購買合法之回數票，
    每本係三百八十元，每張三十八元，與本件其所購得之回數票，每張才差三元，
    衡諸社會一般常情，確常有所謂員工優待價之票券發行，且員工優待價之票券均
    較普通之票券價格略為便宜，本件雖經本院函詢高速公路局後，經該局函復該局
    並無發行員工優待票，惟本件被告若經證人丙○○告以係員工優待票，而票價之
    價差又如此之少，則被告非無誤信之可能。綜上所述，被告前揭所辯，應堪採信
    。此外復查無其他積極證據足資證明被告有右述犯行，揆諸首開說明，犯罪尚屬
    不能證明，爰為無罪之諭知。
據上論斷，應依刑事訴訟法第三百零一條第一項，判決如主文。
本案經檢察官戊○○到庭執行職務。
中      華      民      國      八十九      年    十    月    二十七    日
                              臺灣臺南地方法院刑事第二庭
                                      法  官林   勇   奮
右正本證明與原本無異
如不服本判決應於送達後十日內向本院提出上訴狀
                                      書記官  鄭  秀  美
中      華      民      國      八十九      年    十    月    三十      日


司法院資訊處製作；財團法人民間司法改革基金會備份。
